【裁判字號】    95,易,1437
【裁判日期】    950922
【裁判案由】    竊盜等
【裁判全文】
臺灣臺北地方法院刑事判決              95年度易字第1437號
公  訴  人  臺灣臺北地方法院檢察署檢察官
被      告  乙○○
上列被告因竊盜等案件，經檢察官提起公訴（95年度偵字第9256
號），被告於準備程序中為有罪之陳述，經本院合議庭裁定由受
命法官獨任進行簡式審判程序，並判決如下：
    主  文
乙○○連續竊盜，處有期徒刑拾月。緩刑參年。
    事  實
一、乙○○無前科。前受雇於中興保全股份有限公司（下稱中興
    保全公司），經中興保全公司派駐於址設臺北市○○○路 ○
    段4 號勞工保險局（下稱勞保局），擔任保全工作。因積欠
    地下錢莊債務，竟基於意圖為自己不法所有之概括犯意，利
    用其保管勞保局辦公室鑰匙及夜間無人在辦公室內之機會，
    於民國94年11月21日、94年11月24日及95年 1月19日之夜間
    某時，打開勞保局辦公室後，進入辦公室內，徒手打開甲○○、丁○○、丙○○等人之抽屜，連續竊得甲○○、丁○○
    分別所有向萬泰商業銀行股份有限公司（下稱萬泰銀行）申
    領之帳號000000000000號、000000000000號現金卡一枚及同
    放一處之密碼資料，及丙○○所有向上海商業儲蓄銀行股份
    有限公司（下稱上海銀行）申領之帳號0000000000000000號
    信用卡一枚及同放一處之密碼資料。旋即持上開竊得之現金
    卡及信用卡，分別於附表所示時、地，利用各該地點設置之
    自動櫃員機，擅自在自動櫃員機插入甲○○、丁○○、丙○○等三人之現金卡或信用卡，輸入其相關密碼後，再輸入分
    別如附表所示數額之不正方法，操作該自動櫃員機，分別領
    取如附表所示之現金，計共新臺幣（下同）30萬4千200元得
    手。乙○○於附表所示領款期間，為避免甲○○、丁○○、
    丙○○等3人發現，分別於94年12月及95年1月間，先行繳納
    上開各現金卡及信用卡之最低應繳金額。嗣因無力繳款，經
    銀行通知甲○○等人有款項未繳，經查覺有異報警處理，經
    調得自動提款機監視錄影帶後，乙○○始主動到案說明上情
    。
二、案經臺北市政府警察局中正第二分局報告臺灣臺北地方法院
    檢察署檢察官偵查起訴。
    理  由
壹、程序事項:
    本件被告乙○○所犯係死刑、無期徒刑、最輕本刑為3年以
    上有期徒刑以外之罪，被告於本院行準備程序中就被訴事實
    為有罪之陳述，經法官告知簡式審判程序之旨，並聽取公訴
    人、被告之意見後，本院認為適宜由受命法官獨任進行簡式
    審判程序，而依刑事訴訟法第273條之1第1項規定，裁定改
    用簡式審判程序。
貳、實體事項:
一、認定本件犯罪事實所依憑之證據及理由:
    上揭犯罪事實，業據被告乙○○於本院審理時坦承不諱，核
    與證人甲○○、丁○○、丙○○等人於本院所為之證詞相符
    ，並有上海銀行所出具之被害人丙○○之上開信用卡預借現
    金交易明細表、萬泰銀行所出具之被害人甲○○、丁○○之
    上開現金卡之交易細表各1份、自動櫃員機錄影翻拍照片2張
    （參偵字第9256號卷第33-36）在卷可稽，足認被告上開出
    於任意性所為之自白，核與事實相符，而可採信。本件被告
    之犯行，事證明確，洵堪認定，應依法論科。
二、論罪科刑理由：
  (一)被告行為後，刑法於94年1月7日修正，於94年2月2日公布，
    並於95年7月1日施行。按行為後法律有變更者，適用行為時
    之法律，但行為後之法律有利於行為人者，適用最有利於行
    為人之法律，現行刑法第二條第一項訂有明文。又本次刑法
    修正之比較新舊法，應就罪刑有關之共犯、未遂犯、想像競
    合犯、牽連犯、連續犯、結合犯，以及累犯加重、自首減輕
    暨其他法定加減原因（如身分加減）與加減例等一切情形，
    綜其全部罪刑之結果而為比較（最高法院95年 5月23日著有
    95年度第8 刑庭會議決議可資參照。）合先敘明。經查：
  (1)本件被告行為時之刑法第320條第1項之法定刑為: 5 年以下
    有期徒刑、拘役或500元以下罰金; 刑法第339條之 2之法定
    刑為:3 年以下有期徒刑、拘役或1萬元以下罰金。又依被告
    行為時之刑法第33條第5款規定：罰金為1元以上，及罰金罰
    鍰提高標準條例第 1條前段規定：依法律應處罰金、罰鍰者
    ，就其原定數額得提高為 2倍至10倍。是被告行為時刑法第
    320條第1項罰金刑部分經提高後為1元以上5千元以下，經折
    算為新臺幣後，為新臺幣3元以上1萬5千元以下。而95年7月
    1日公布施行之刑法第33條第 5款規定：罰金為新臺幣1千元
    以上，另刑法施行法第1條之1規定：中華民國94年1月7日刑
    法修正施行後，刑法分則編所定罰金之貨幣單位為新臺幣。
    94年1月7日刑法修正時，刑法分則編未修正之條有定有罰金
    者，自94年1月7日刑法修正施行後，就其所定數額提高為30
    倍。但72年 6月26日至94年1月7日新增或修正之條文，就其
    所定數額提高為3倍。刑法320第1項係屬72年6月26日前之規
    定，是依上開規定，罰金部分應提高為30倍。則刑法第 320
    條第1項之罰金刑部分變更為新臺幣1千元以上1萬5千元以下
    。刑法第339條之 2係於86年10月8日增訂，則其罰金刑部分
    變為新臺幣1千元以上3萬元以下，經比較新、舊法之結果，
    被告行為時之舊法對其較為有利。
  (2)被告行為後，刑法第55段之牽連犯規定亦經刪除。是於新法
    修正施行後，被告所為之竊盜與以不正方法利用自動付款設
    備取得他人存款之犯行，即須分論併罰。比較新、舊法之規
    定，修正前之規定對於被告較為有利。
  (3)被告行為後，刑法第56條連續犯之規定，業已經刪除，此刪
    除雖非犯罪構成要件之變更，但顯已影響行為人刑罰之法律
    效果，自屬法律有變更，是自應依新法第2條第1項規定，比
    較新、舊法何者對被告有利。經比較新、舊法結果，被告行
    為時法律即舊法對其較為有利。
  (4)綜合上述各條文修正前、後之比較，揆諸前揭最高法院決議
    及修正後刑法第2條第1項前段、後段規定之「從舊、從輕」
    原則，自應適用被告行為時之法律，即修正前刑法之相關規
    定及罰金罰鍰提高標準條例第1條前段規定，予以論處。
  (二)核被告所為，係犯修正前刑法第320條第1項普通竊盜及同法
    第339條之2第 1項以不正利用自動付款設備取得他人財物罪
    。被告先後 3次竊盜及19次以不正利用自動付款設備取得他
    人財物之犯行，均時間緊接，手法相同，所犯均係構成要件
    相同之罪名，顯皆係基於概括犯意反覆為之，均為連續犯，
    應依修正前刑法第56條規定，以一罪論，並加重其刑。又被
    告所犯上開連續竊盜及連續以不正利用自動付款設備罪取得
    他人財物 2罪間，有方法目的之牽連關係，併依修正前刑法
    第55條後段規定，從一重之連續竊盜罪處斷。
  (三)爰審酌被告為個人之須求，不思自力賺取，竟以上開方式，
    滿足個人所須，其本件共領得30餘萬元之現金，惟念其犯後
    坦承犯行，並於偵查期間，主動到案說明，並獲得被害人甲○○等三人之宥恕，犯後態度尚稱良好等一切情狀，量處如
    主文所示之刑。
  (四)被告行為後，刑法第74條緩刑之規定於上開期日亦經一併修
    正。而犯罪在新法施行前，新法施行後緩刑之宣告，應適用
    新法第74條規定，此有最高法院之上開第8次刑事庭會議可
    資參照。本院審酌被告未曾受任何有期徒刑以上刑之宣告，
    此有臺灣高等法院被告前案紀錄表在卷可稽，其因一時失慮
    而罹本罪，經此偵、審之程序，當知所警惕，認其上開所受
    刑之宣告以暫不執行為適當，爰併依修正後刑法第74條第 1
    項第1款規定宣告不附負擔之緩刑3年，用啟自新。
據上論斷，應依刑事訴訟法第273條之1第 1項、第299條第1項，
刑法第2條第1項前段、修正前刑法第56條、修正前第320條第1項
、第339條之2第2項、第55條、第74條第 1項第1款，罰金罰鍰提
高標準條例第1條前段，判決如主文。
本案經檢察官陳焜昇到庭執行職務。
中    華    民    國    95    年    9    月    22     日
                  刑事第四庭  法  官  李桂英
上正本證明與原本無異。
如不服本判決，應於判決送達後10日內向本院提出上訴狀（應抄
附繕本）。告訴人或被害人如對於本判決不服者，應具備理由請
求檢察官上訴，其上訴期間之計算係以檢察官收受判決正本之日
期為準。
                              書記官  黃鈴容
中    華    民    國    95    年    9    月    22     日
附錄本案論罪科刑法條全文：
修正前中華民國刑法第320條第1項、第339條之2第1項：
刑法第320條第1項
意圖為自己或第三人不法之所有，而竊取他人之動產者，為竊盜
罪，處 5 年以下有期徒刑、拘役或 5 百元以下罰金。
刑法第339條之2第1項
意圖為自己或第三人不法之所有，以不正方法由自動付款設備取
得他人之物者，處3年以下有期徒刑、拘役或1萬元以下罰金。
┌─┬────┬──────┬──────┬──────┐
│編│時間    │地點        │行為        │領得之金額  │
│號│        │            │            │（單位新臺幣│
│  │        │            │            │）          │
├─┼────┼──────┼──────┼──────┤
│1 │94/11/21│臺北縣蘆洲市│以方文蓉所有│2萬元       │
│  │        │集賢路226號 │之萬泰銀行03│            │
│  │        │（萊爾富便利│0000000000號│            │
│  │        │超商）      │現金卡提領現│            │
│  │        │            │金          │            │
├─┼────┼──────┼──────┼──────┤
│2 │同上    │同上        │同上        │2萬元       │
├─┼────┼──────┼──────┼──────┤
│3 │同上    │同上        │同上        │2萬元       │
├─┼────┼──────┼──────┼──────┤
│4 │同上    │同上        │同上        │2萬元       │
├─┼────┼──────┼──────┼──────┤
│5 │同上    │同上        │同上        │9千元       │
├─┼────┼──────┼──────┼──────┤
│6 │94/11/24│臺北市大同區│以丁○○所有│2萬元       │
│  │        │重慶北路3段 │之萬泰銀行03│            │
│  │        │199號（彰化 │0000000000號│            │
│  │        │商業銀行大同│現金卡提領現│            │
│  │        │分行）      │金          │            │
├─┼────┼──────┼──────┼──────┤
│7 │同上    │同上        │同上        │2萬元       │
├─┼────┼──────┼──────┼──────┤
│8 │同上    │同上        │同上        │1萬9千元    │
├─┼────┼──────┼──────┼──────┤
│9 │94/12/18│臺北市中正區│同上        │5千元       │
│  │        │中山北路1段 │            │            │
│  │        │150號（臺灣 │            │            │
│  │        │銀行中山分行│            │            │
│  │        │）          │            │            │
├─┼────┼──────┼──────┼──────┤
│10│同上    │同上        │以方文蓉所有│4千2百元    │
│  │        │            │之萬泰銀行03│            │
│  │        │            │0000000000號│            │
│  │        │            │現金卡提領現│            │
│  │        │            │金          │            │
├─┼────┼──────┼──────┼──────┤
│11│95/01/13│臺北市中正區│以丁○○所有│4千元       │
│  │        │南海路12號（│之萬泰銀行03│            │
│  │        │萊爾富便利超│0000000000號│            │
│  │        │商）        │現金卡提領現│            │
│  │        │            │金          │            │
├─┼────┼──────┼──────┼──────┤
│12│95/01/15│臺北市中正區│以方文蓉所有│3千元       │
│  │（起訴書│中山北路1段 │之萬泰銀行03│            │
│  │誤載為  │150號（臺灣 │0000000000號│            │
│  │95/01/25│銀行中山分行│現金卡提領現│            │
│  │業經蒞庭│）          │金          │            │
│  │檢察官當│            │            │            │
│  │庭更正）│            │            │            │
├─┼────┼──────┼──────┼──────┤
│13│95/01/29│臺北市中正區│以丙○○所有│2萬元       │
│  │上午11時│南昌路1段55 │之上海銀行54│            │
│  │16分許  │號（臺新國際│0000000000號│            │
│  │        │商業銀行南門│信用卡預借現│            │
│  │        │簡易分行）  │金          │            │
├─┼────┼──────┼──────┼──────┤
│14│同上日上│同上        │同上        │2萬元       │
│  │午11時17│            │            │            │
│  │分許    │            │            │            │
├─┼────┼──────┼──────┼──────┤
│15│同上日上│同上        │同上        │2萬元       │
│  │午11時18│            │            │            │
│  │分許    │            │            │            │
├─┼────┼──────┼──────┼──────┤
│16│同上日上│同上        │同上        │2萬元       │
│  │午11時19│            │            │            │
│  │分許    │            │            │            │
├─┼────┼──────┼──────┼──────┤
│17│同上日上│同上        │同上        │2萬元       │
│  │午11時20│            │            │            │
│  │分許    │            │            │            │
├─┼────┼──────┼──────┼──────┤
│18│同上日上│同上        │同上        │2萬元       │
│  │午11時21│            │            │            │
│  │分許    │            │            │            │
├─┼────┼──────┼──────┼──────┤
│19│同上日上│同上        │同上        │2萬元       │
│  │午11時21│            │            │            │
│  │分許    │            │            │            │
├─┴────┴──────┴──────┴──────┤
│合計共:30萬4千2百元。                                 │
└───────────────────────────┘


司法院資訊處製作；財團法人民間司法改革基金會備份。
